【裁判字號】    98,豐交簡上,845
【裁判日期】    981113
【裁判案由】    過失傷害
【裁判全文】
臺灣臺中地方法院刑事判決         98年度豐交簡上字第845號
上  訴  人
即  被  告  甲○○（原姓名為劉.
                    弄7號
上列上訴人即被告因過失傷害案件，不服本院豐原簡易庭98年度
豐交簡字第456號民國98年7月31日第一審簡易判決（檢察官聲請
簡易判決處刑案號：98年度偵字第13063號），提起上訴，本院
管轄之第二審合議庭判決如下︰
    主    文
上訴駁回。
甲○○緩刑貳年。
    犯罪事實及理由
一、本案經本院審理結果，認第一審判決認事用法及量刑均無不
    當，應予維持，除引用第一審簡易判決書（包括聲請簡易判
    決處刑書）記載之事實、證據及理由（如附件）外，並據上
    訴人即被告甲○○（民國九十八年五月七日改姓，原姓名為
    劉勁顯）於本院審理時坦白承認。
二、上訴意旨略以：被告犯後坦承本案犯行，且符合自首規定，
    原審判決後與告訴人乙○○亦已達成民事調解，原審量刑過
    重，爰提起本件上訴，請求撤銷原判決，並給予被告緩刑之
    機會等語。惟按量刑輕重，係屬事實審法院得依職權自由裁
    量之事項，茍已斟酌刑法第五十七條各款所列情狀而未逾越
    法定刑度，不得遽指為違法，最高法院七十二年臺上字第六
    六九六號判例意旨可資參照。原審量刑既已審酌被告自首及
    刑法第五十七條之各款情形，於法定刑度內判處被告有期徒
    刑貳月，如易科罰金，以新臺幣一千元折算一日，揆諸前揭
    判例意旨，自不能率指原審判決有何量刑違法失當之處。是
    被告徒以與告訴人調解成立，認原審量刑過重，並請求給予
    緩刑機會為由，提起本件上訴，為無理由，應予駁回。
三、查被告未曾因故意犯罪受有期徒刑以上刑之宣告，亦無其他
    刑事犯罪紀錄，有臺灣臺中地方法院檢察署刑案資料查註紀
    錄表及臺灣高等法院被告前案紀錄表各一件在卷可按。茲念
    被告因一時失慮，致罹刑章，並衡酌被告犯後均坦承犯行，
    且被告已於九十八年九月十六日與告訴人乙○○在本院達成
    民事調解成立，並已給付部分款項，已具有悔意，有本院調
    解結果報告書、本院九十八年度司中調字第九七五號調解程
    序筆錄附卷可按，堪認被告經此偵審程序及科刑宣告之教訓
    ，當知所警惕，信無再犯之虞，本院認對其所宣告之刑，以
    暫不執行為適當，併予宣告緩刑二年，以啟自新。至告訴人
    乙○○於九十八年十月五日提出刑事陳報狀陳稱：按緩刑宣
    告，得斟酌情形，命犯罪行為人向被害人支付相當數額之財
    產或非財產上之損害賠償，並得為民事強制執行名義，為刑
    法第七十四條第二項第三款、第三項所明定，請審酌因被告
    與告訴人達成調解係以分期給付方式為之，被告並未提供任
    何擔保品，倘對被告宣告緩刑時，請並依刑法第七十四條第
    二項第三款、第三項之規定，命被告應自九十八年十一月一
    日起至九十九年十一月一日止，按月於每月一日前各給付告
    訴人新臺幣一萬元，至全部清償完畢止，如有一期不履行，
    視為全部到期之損害賠償乙節。惟此部分告訴人依前揭與被
    告在本院調解成立之調解程序筆錄，與訴訟上和解有同一之
    效力，本即得為強制執行之執行名義，此觀民事訴訟法第四
    百十六條第一項及強制執行法第四條第一第三款、第六條第
    三款之規定即明，本院認為無另依刑法第七十四條第二項第
    三款之規定，重複再命被告為相同內容分期給付之必要，附
    此敘明。
據上論斷，應依刑事訴訟法第四百五十五條之一第一項、第三項
、第三百七十三條、第三百六十八條，刑法第七十四條第一項第
一款，判決如主文。
中    華    民    國    98    年    11    月    13    日
              刑事第十四庭  審判長法  官  陳得利
                                  法  官  黃裕仁
                                  法  官  何世全
以上正本證明與原本無異。
不得上訴。
                                  書記官  陳建分
中    華    民    國    98    年    11    月    13    日


司法院資訊處製作；財團法人民間司法改革基金會備份。
